最高法院刑事判決　　　　　　　　　 111年度台上字第1888號
上　訴　人　聶楚明


　　　　　　黃清欣


上列上訴人等因違反毒品危害防制條例案件，不服臺灣高等法院
臺中分院中華民國110年12月21日第二審判決（110年度上訴字第
1684號，起訴案號：臺灣臺中地方檢察署110 年度偵字第1930、
2320、2321號，110年度毒偵字第183、193 號），提起上訴，本
院判決如下：
    主  文
上訴駁回。
    理  由
壹、聶楚明部分：
一、按刑事訴訟法第377 條規定，上訴於第三審法院，非以判決
    違背法令為理由，不得為之。是提起第三審上訴，應以原判
    決違背法令為理由，係屬法定要件。如果上訴理由書狀並未
    依據卷內訴訟資料，具體指摘原判決不適用何種法則或如何
    適用不當，或所指摘原判決違法情事，顯與法律規定得為第
    三審上訴理由之違法情形，不相適合時，均應認其上訴為違
    背法律上之程式，予以駁回。
二、本件原審審理結果，認定上訴人聶楚明有其事實欄一所載違
    反毒品危害防制條例（販賣毒品）各犯行明確，因而撤銷第
    一審該部分科刑之判決，改判仍論處聶楚明如原判決附表（
    下稱附表）一編號1 所示販賣第二級毒品罪刑，同附表編號
    2 所示販賣第二級毒品未遂罪刑（均量處有期徒刑）及相關
    沒收銷燬、沒收（追徵）之宣告，已載敘其調查證據之結果
    及憑以認定各該犯罪事實之心證理由，有卷存資料可資覆按
    。
三、上訴意旨略以：其於原審供出上手「鍾佳哲」販毒行為，員
    警並前往監獄借詢「鍾佳哲」，已對其人啟動偵查犯罪程序
    ，符合破獲要件，原審以偵查機關管轄分工事由，未再調查
    該案偵辦進度，又記載此部分未經檢察官偵辦判斷「鍾佳哲
    」涉案事證，認其無毒品危害防制條例第17條第1 項減刑規
    定適用，有調查未盡及理由欠備、矛盾之違法。
四、毒品危害防制條例第17條第1 項所謂「供出毒品來源，因而
    查獲其他正犯或共犯者」，係指具體提供毒品來源之資訊，
    使調查或偵查犯罪之公務員知悉而對之發動調查或偵查，並
    據以破獲者而言。原判決就聶楚明供稱毒品來源為「阿嘉」
    、「阿倫」或鍾佳哲一節，經依卷附相關之彰化縣警察局彰
    化分局民國110年4月6日函文、臺灣臺中地方檢察署110 年4
    月7日、同年11月2日函文及臺灣臺南地方檢察署110年9月14
    日函文等調查之結果，於辯論終結前，以前揭調查、偵查機
    關未因聶楚明供述查獲其毒品上手，無從認定有因其供述而
    查獲其毒品來源情事，已於理由內論述明白，所為論列說明
    ，與卷內資料委無不合（見第一審卷㈠第467 頁、卷㈡第43
    頁，原審卷第193、289頁），且稽之原審筆錄記載，原審復
    依其聲請，傳喚證人即承辦員警張智傑到庭作證，依所證情
    節，員警僅對聶楚明、鍾佳哲製作筆錄，仍未見供明有何查
    獲其毒品來源（原審卷第340、341頁），檢察官亦陳明偵查
    機關已說明詳盡，無再函詢查證必要等情（同上卷第323 頁
    ），原審以無法確認鍾佳哲與本案具關聯性，難謂已經破獲
    ，因認聶楚明所犯販賣毒品2 罪，無上揭減刑條項之適用，
    並無不合，無所指證據調查未盡、不載理由之違法。聶楚明
    上訴意旨係對原判決已說明論駁之事項再事爭執，或執與本
    件事實、情節不同之本院另案判決，任意指為違法，難認已
    符合首揭法定之上訴要件，應認其之上訴為不合法律上之程
    式，予以駁回。
貳、黃清欣部分：
一、按第三審上訴書狀，應敘述上訴之理由，其未敘述者，得於
    提起上訴後20日內補提理由書於原審法院，已逾上述期間，
    而於第三審法院未判決前，仍未提出上訴理由書狀者，第三
    審法院應以判決駁回之，刑事訴訟法第382條第1 項、第395
    條後段規定甚明。
二、本件上訴人黃清欣因販賣毒品案件，不服原判決論以（附表
    一編號3至7）販賣第二級毒品5 罪刑（均累犯，皆量處有期
    徒刑），於111年1月10日提起上訴，並未敘述理由，迄今逾
    期已久，於本院未判決仍未提出，依上開規定，其之上訴自
    非合法，應予駁回。
據上論結，應依刑事訴訟法第395條，判決如主文。
中    華    民    國   111    年    4     月    27    日
                  刑事第八庭審判長法  官  段  景  榕  
                                  法  官  鄧  振  球  
                                  法  官  宋  松  璟  
                                  法  官  吳  秋  宏  
                                  法  官  汪  梅  芬  
本件正本證明與原本無異
                                  書記官
中    華    民    國   111    年    4     月    28    日